臺灣臺南地方法院民事裁定  
111年度家護字第1115號
聲  請  人  鍾薇琳

相  對  人  郭又勲
上列聲請人聲請對相對人核發通常保護令事件，本院裁定如下：
    主      文
聲請駁回。
    理      由
一、按家庭暴力防治法第2條第1款所稱家庭暴力者，指家庭成員
    間實施身體、精神或經濟上之騷擾、控制、脅迫或其他不法
    侵害之行為。即謂因共同生活居住之家庭成員間，所造成之
    暴力行為。且觀諸家庭暴力防治法之立法目的，在於防治家
    庭暴力行為及保護被害人權益，是以家庭暴力事件，常存在
    於行為人對於家庭成員所實施身體、精神或經濟上之騷擾、
    控制、脅迫或其他不法侵害行為，已構成長期性、連續性及
    習慣性之暴力行為，須經由依家庭暴力防治法第14條第1項
    所規定之各款保護令予以排除，以保護被害人、目睹家庭暴
    力兒童及少年或其特定家庭成員，免受繼續之暴力侵害。又
    按「法院於審理終結後，認有家庭暴力之事實且有必要者，
    應依聲請或依職權核發包括下列一款或數款之通常保護令：
    ‧‧‧」，家庭暴力防治法第14條第1項定有明文。是核發通常
    保護令，必須有發生家庭暴力之事實及有核發保護令之必要
    者始足當之。
二、本件聲請意旨略以：兩造為夫妻關係，同住在臺南市○區○○
    路0段000號7樓。相對人經常對聲請人言語冷暴力，例如叫
    聲請人滾出去、離開這個家、這個家不需要你等語。於民國
    111年7月25日15時許，在兩造之住處內，聲請人向兩造之女
    兒甲○○表示什麼事要跟聲請人說，甲○○大哭表示如果跟聲請
    人說，相對人就必需離開家，相對人並向甲○○表示不帶其回
    祖母家是因為祖母會罵相對人，相對人並於帶甲○○外出時表
    示最討厭帶其出門，還在甲○○面前說出不適小孩年齡聆聽的
    字句，且屢勸不聽，兩造因此發生爭吵。聲請人為此爰依家
    庭暴力防治法之規定，聲請核發該法第14條第1項第1款、第
    2款內容之通常保護令等語。
三、相對人則抗辯稱：相對人之前有聲請保護令，經鈞院111年
    度家護字第1047號案件審理中，因為聲請人長期對相對人咆
    哮、騷擾，造成相對人困擾，房子是相對人母親的，相對人
    母親說聲請人要出去，不然對小孩不好，相對人叫聲請人離
    開這個家，是因為聲請人已經在破壞了，相對人這樣是合理
    的要求。111年7月25日這些可能是小事情，但只是小事情，
    聲請人會咆哮，聲請人主張當天的事情都不是真相，小孩會
    受到聲請人的影響，也會害怕聲請人咆哮，聲請人問小孩是
    不是這樣，小孩就會回覆聲請人想聽的話，但事後孩子會跟
    相對人說真相等語，資為抗辯。
四、查本件兩造為夫妻關係乙節，有戶籍資料查詢表2件附卷可
    稽，堪予認定。
五、又查聲請人主張於111年7月25日15時許，聲請人向兩造之女
    兒甲○○表示什麼事要跟聲請人說，甲○○大哭表示如果跟聲請
    人說，相對人就必需離開家，相對人並向甲○○表示不帶其回
    祖母家是因為祖母會罵相對人，相對人並於帶甲○○外出時表
    示最討厭帶其出門，還在甲○○面前說出不適小孩年齡聆聽的
    字句，且屢勸不聽，兩造因此發生爭吵等情，因相對人否認
    聲請人之主張為事實真相，聲請人亦未舉證以實其說，且經
    核聲請人所主張者乃係兩造間關於教養子女所生之紛爭，尚
    難認係屬家暴行為，是聲請人自不得據以聲請核發保護令。
六、再查聲請人主張相對人經常對聲請人言語冷暴力，例如叫聲
    請人滾出去、離開這個家、這個家不需要你等語之事實，經
    訊問相對人，相對人坦言因聲請人長期對伊咆哮、騷擾，造
    成伊困擾，伊叫聲請人離開家，是因為聲請人已經在破壞了
    ，伊所為係合理要求等語，經核聲請人與相對人爭吵時，動
    輒對相對人大聲咆哮、口出惡言，相對人業已聲請核發通常
    保護令，經本院111年度家護字第1047號准許在案，是以聲
    請人對待相對人之情狀觀之，縱使相對人因不滿聲請人之作
    為而有對聲請人講話語氣較重及出言警告情事，亦難認係屬
    對聲請人施暴，聲請人亦不得據以聲請核發保護令。
七、從而，本件並無核發通常保護令之必要性，聲請人之聲請，
    為無理由，應予駁回。
八、爰裁定如主文所示。
中　　華　　民　　國　　111 　年　　9 　　月　　20　　日
                      家事法庭  法  官　葉惠玲   
以上正本係照原本作成。
如不服本裁定應於送達後10日內向本院提出抗告狀。
中　　華　　民　　國　　111 　年　　9 　　月　　20　　日
                                書記官　陳玉芬